【裁判字號】    98,易,138
【裁判日期】    980211
【裁判案由】    毒品危害防制條例
【裁判全文】
臺灣臺中地方法院刑事判決               98年度易字第138號
公  訴  人  臺灣臺中地方法院檢察署檢察官
被      告  乙○○
                    （現於臺灣臺中監獄執行）
上列被告因毒品危害防制條例案件，經檢察官聲請簡易判決處刑
（97年度偵字第15944 號），本院沙鹿簡易庭簽請改以通常程序
審理，判決如下：
    主    文
乙○○無罪。
    理    由
一、公訴意旨如處刑書所載（詳附件）。
二、按犯罪事實應依證據認定之，無證據不得認定犯罪事實，不
    能證明被告犯罪者，應諭知無罪之判決，刑事訴訟法第154
    條第2項、第301條第1 項分別定有明文。次按事實之認定，
    應憑證據，如未能發現相當證據，或證據不足以證明，自不
    能以推測或擬制之方法，為裁判基礎，最高法院40年台上字
    第86號判例意旨可參。又認定犯罪事實，所憑之證據，雖不
    以直接證據為限，間接證據亦包括在內，然無論直接或間接
    證據，其為訴訟上之證明，須達通常一般之人均不致於有所
    懷疑，而得確信其為真實之程度者，始得據之為有罪之認定
    ，倘其證明尚未達到此一程度，雖有合理性懷疑之存在時，
    尚無從為有罪之認定，此亦有最高法院76年台上字第4986號
    判例意旨可資參照。且認定不利於被告之事實，須依積極證
    據，苟積極證據不足為不利於被告事實之認定時，即應為有
    利被告之認定，更不必有何有利之證據，亦有最高法院30年
    上字第816號判例可參。
三、公訴人認被告乙○○涉犯持有第二級毒品之罪嫌，係以被告
    於偵查中之自白及扣案之物經鑑定結果確為甲基安非他命為
    依據，惟訊據被告乙○○堅詞否認有何犯行，辯稱：扣案之
    甲基安非他命非伊所有，警察去的時候，不知何人將安非他
    命（指甲基安非他命，下同）丟在地下，伊本身沒有施用安
    非他命，查獲當天是去跟「阿三」買海洛因，當時甲○○也
    在現場，伊為警查獲後，因坦承施用海洛因，不知持有安非
    他命有罪，想要盡速結案，才向檢察官坦承扣案之安非他命
    為伊所有等語。經查，扣案之透明結晶物（送驗淨重0.0380
    公克，驗餘淨重0.0352公克）經鑑定結果檢出甲基安非他命
    ，有行政院衛生署草屯療養院草療字第0970004641號鑑定書
    在卷可稽。惟證人甲○○到庭結證稱：97年5 月19日為警查
    獲時，警察在現場查扣之甲基安非他命1 包，原是伊要向「
    阿三」買的，「阿三」拿出來還沒交伊時，看到警察就丟在
    地上逃跑了，伊有施用甲基安非他命，施用部分已判決確定
    ，扣案之甲基安非他命1 包，也在施用案件被沒收銷燬。伊
    之前不認識被告，當天（即97年5 月19日）在現場要跟「阿
    三」交易買甲基安非他命才看到被告，當天被告在伊之前與
    「阿三」交易，有看到「阿三」拿海洛因給被告，海洛因是
    粉末狀，因伊之前有施用過海洛因，所以知道被告拿到的是
    海洛因，「阿三」並未拿安非他命給被告等語。經核與被告
    供述相符，且證人甲○○於97年5 月19日為警查獲之安非他
    命是其自己要用的，亦據證人甲○○於本院97年度訴字第26
    23號即其被訴施用毒品案件中供述甚詳，此經本院調閱97年
    訴字第2623號卷宗屬實，是證人甲○○之上開證言，應與事
    實相符而值採信。被告所為之辯解應可採信，尚難單憑被告
    於偵查中之自白遽為不利被告之認定。依刑事訴訟法第161
    條第1 項之規定，檢察官就被告犯罪事實應負舉證責任，並
    指出證明之方法，對於其所訴之被告犯罪事實，應負提出證
    據及說服之實質舉證責任，倘所提出之證據不足為被告有罪
    之積極證明，或其闡明之證明方法無從說服法官以形成被告
    有罪之心證，基於無罪推定之原則，自應為被告無罪之諭知
    。本件公訴人提出之證據，既無法使本院形成被告有罪之確
    切心證，自屬不能證明被告犯罪，應為被告無罪之諭知。
據上論斷，應依刑事訴訟法第452條、第301條第1 項，判決如主
文。
本案經檢察官李善植到庭執行職務
中    華    民    國    98    年    2     月    11    日
                  刑事第五庭  法  官  林慧英
以上正本證明與原本無異。
如不服本判決應於收受判決後10日內向本院提出上訴書狀，並應
敘述具體理由；其未敘述上訴理由者，應於上訴期間屆滿後20日
內向本院補提理由書（均須按他造當事人之人數附繕本）「切勿
逕送上級法院」。
                              書記官  廖碩薇
中    華    民    國    98    年    2     月    11    日


司法院資訊處製作；財團法人民間司法改革基金會備份。
